【裁判字號】    89,易,237
【裁判日期】    900625
【裁判案由】    恐嚇
【裁判全文】
臺灣嘉義地方法院刑事判決                          八十九年度易字第二三七號
    公  訴  人  臺灣嘉義地方法院檢察署檢察官
    被      告  甲○○
右列被告因恐嚇案件，經檢察官提起公訴（八十九年度偵字第四九四號），本院判決
如左：
    主  文
甲○○無罪。
    理  由
一、公訴意旨略以：被告甲○○與被害人林  華素有嫌隙。被告於民國八十八年四月
    十三日左右，曾分別傳真一份關於被害人之剪報至國立虎尾技術學院動力機械工
    程技術系予系主任謝龍昌，及台中縣大甲戶政事務所予被告之夫張春林之胞姐張
    淑碧。被害人因認該傳真內容對其名譽有損，乃分別於同年月十五日晚間七時十
    二分許及七時十四分許以電話向被告質問，詎被告竟於第二次電話中對被害人恫
    稱：「要讓你死的很難看」，致被害人心生畏懼，因認被告涉有刑法第三百零五
    條之恐嚇罪嫌。
二、本件公訴人認被告涉有前開恐嚇罪嫌，無非依據被害人於偵查中之指述、證人即
    被害人好友乙○○於偵查中之證述及被害人提出之中華電信股份有限公司八十八
    年五月通話明細清單資為論據。訊之被告堅決否認上開恐嚇之犯行，辯稱：伊未
    曾出言「要讓你死的很難看」恐嚇被害人等語。
三、按犯罪事實應依證據認定之，無證據不得推定其犯罪事實。又不能證明被告犯罪
    者，應諭知無罪之判決。刑事訴訟法第一百五十四條、第三百零一條第一項分別
    定有明文。再事實之認定應憑證據，如未能發現相當證據或證據不足以證明，自
    不能以推測或擬制之方法，以為裁判之基礎，亦經最高法院四十年台上字第八十
    六號判例足按。
四、經查：
   （一）被害人林  華雖指稱被告確曾對其出言恐嚇，惟並未提出任何積極之確切
         證據足供調查，此綜觀偵查及本院全卷證資料自明，而被害人在偵查中經
         訊問後自陳：「（問：甲○○如何恐嚇你？）。答：他從電話中說要我死
         的很難看」（參八十八年度偵字第一一七五九號偵查卷第十五頁）；「（
         問：當時有何人聽到恐嚇語？）。答：只有我姐的員工有聽到我與張女對
         話，但未聽到恐嚇語」（參八十八年度偵字第一一七五九號偵查卷第十五
         頁反面）等語。由此足見，被害人指述被告前揭犯行，除其單一指述外，
         並無其他積極證據，可資佐證甚明。
   （二）至證人乙○○雖證稱：被告曾對渠說過要被害人死的很難看云云，公訴人
         即認被告亦可能恐嚇被害人。惟若被告果對證人表示要被害人死的很難看
         ，亦不能因此認為被告即有對被害人為恐嚇之行為，蓋對證人為前述言論
         與恐嚇被害人並無必然關係。況以證人與被告交惡，此經證人即被告之夫
         張春林到庭證述：「（問：你太太是否對林  華不友善）。答：是」（參
         八十九年度偵字第四九四號第四十一頁）等語明確，核與證人即乙○○證
         稱：「他們夫妻原來和我是好朋友…」（參八十九年度偵字第四九四號第
         十頁）等語相符，又參之證人乙○○於偵查中自承其曾幫被害人作保，並
         知悉被害人刻因癌症末期在台北住院，及幫被害人表達如被告認錯願撤銷
         告訴之意，足徵證人及被害人間應係好友關係，是證人之證言，自難免偏
         頗，不足以作為不利被告事實之認定。
   （三）另被害人雖提出中華電信八十八年四月十五日之電話通聯紀錄，惟查：通
         聯紀錄僅能證明被害人確曾打電話給被告之事實，但雙方有通電話之事實
         與恐嚇行為之間，並不存有必然之關連，其理至明。是以，依此電話通聯
         紀錄，並無從證明被告當時有出言恐嚇之行為。
   （四）依上所述，公訴人所舉之證據既不足以證明被告犯罪，而本件所有可能之
         調查途徑，在客觀上均已窮盡，堪認被告前揭所辯，渠無恐嚇被害人等語
         ，應堪採信，此外，本院複查無其他積極證據足以證明被告確有公訴人所
         指之恐嚇犯行，揆諸首開說明，自應依法為被告無罪之諭知。
據上論斷，依刑事訴訟法第三百零一條第一項判決如主文。
本案經檢察官陳連發到庭執行職務
中    華    民    國      九十        年      六    月      二十五     日
                                      臺灣嘉義地方法院刑事第一庭
                                          法  官
如不服本判決，應於判決送達後十日內，向本院提出上訴狀。


司法院資訊處製作；財團法人民間司法改革基金會備份。
